# 请教陈老师，矿山企业在建工程

提问人：wyj2020 时间：2019-12-04 23:46:51
背景: 矿山企业，连年亏损求教陈老师:
1.如何判断在建工程是否需要计提减值？
2. 本年将多项在建工程项目一次性冲减并计入管理费用，导致管理费用大幅上涨，如何判断其合理性？

回答人：chenyiwei
1 、矿山企业的在建工程和固定资产一般是为其勘探、开采的主业服务的。除了明确识别为可独立产生外部现金流入的资产以外，应与相关的采矿权或探矿权，以及其他相关固定资产构成一个资产组，从整体上考虑其减值问题。
2 、在建工程的未来可收回金额确定时，需扣减至完工尚需发生的付现成本，或者将其纳入其所属资产组的未来现金流量预测中一并考虑。如果自身实物已发生毁损的，应单独考虑其可收回金额问题。
3 、本年将多项在建工程项目一次性冲减并计入管理费用，建议进一步了解其具体背景，才能考虑其是否合理的问题。